臺灣臺中地方法院刑事判決
111年度金訴字第525號
公  訴  人  臺灣臺中地方檢察署檢察官
被      告  張鈞皓




上列被告因洗錢防制法案件，經檢察官提起公訴（111年度偵字
第7443號），本院判決如下：
    主    文
本件免訴。
    理    由
一、公訴意旨略以：被告乙○○明知要求其提供金融機構帳戶存摺
    及金融卡之成年人（姓名、年籍均不詳，無證據證明為未成
    年人），蒐集金融帳戶之目的係為供作博奕犯行轉帳使用，
    致使被害人及偵查機關無從追查，亦明知行為人涉犯賭博之
    特定犯罪後，為掩飾、隱匿其犯罪所得財物之去向及所在，
    而令被害人將款項轉入其所持有、使用之他人金融帳戶，並
    由該特定犯罪正犯前往提領其犯罪所得款項將造成金流斷點
    ，竟基於幫助洗錢之犯意，於民國110年1月間，在臺中市轄
    之不詳地點，將以其名義向郵局申設之帳號000-0000000000
    0000號帳戶（下稱系爭帳戶）交予他人使用，並藉此獲得新
    臺幣（下同）5、6000元之不法報酬。嗣經他人輾轉將系爭
    帳戶交予詐騙集團成員使用，不詳詐騙集團成員並先後於民
    國109年12月30日、110年1月28日以「假投資，高獲利」之
    詐術，向被害人丙○○及丁○○誆騙委由其進行投資或加入「聖
    富娛樂城」（https://bit.ly/3mPhgaz）與其等共同投資，
    可快速增加被動收入，每天均能有收入云云，致使被害人丙
    ○○及丁○○聽聞後不疑有他而陷於錯誤，依照詐騙集團成員之
    指示，被害人丙○○於110年1月28日下午4時41分許；而被害
    人丁○○則於該日晚上10時7分許，在不詳地點以網路轉帳之
    方式，各將1000元匯入系爭帳戶，並陸續將款項匯入以蘇家
    緯、林家暉、林軒葶、李偉傑、吳俊豪、林韋宏、游江河、
    廖昱凱、鄭人維、鄭仲吟、林玉菁及劉錞霖（前述蘇家緯等
    12人另由警方移送臺灣臺中地方檢察署及基隆、臺北、新北
    、桃園、彰化、高雄及橋頭地方檢察署偵辦）名義申設之金
    融帳戶內，事後卻都拿不回投資的錢，被害人丙○○及丁○○驚
    覺有異，至此始知受騙而報警處理。因認被告涉犯刑法30條
    第1項、洗錢防制條法第2條第2款、第14條第1項之幫助洗錢
    罪嫌等語。
二、按案件曾經判決確定者，應諭知免訴之判決，並得不經言詞
    辯論為之，刑事訴訟法第302條第1款、第307條分別定有明
    文。同一案件，既經法院為實體判決確定，則被告應否受刑
    事制裁，即應依該確定判決而定，不能更為其他有罪或無罪
    之實體上裁判。此所謂一事不再理原則，關於實質上或裁判
    上一罪，其一部事實已經判決確定者，對於構成一罪之其他
    部分，亦有其適用。蓋犯罪之一部判決確定者，其效力當然
    及於全部，如檢察官復將其他部分重行起訴，自應諭知免訴
    之判決。
三、查被告前因於109年12月底某天晚上，依姓名、年籍不詳，
    自稱「夏天」之人指示，在臺中市北屯區寶麗金酒店附近，
    以面交之方式，將其申辦之中華郵政股份有限公司臺中民權
    路郵局帳號000-00000000000000號帳戶之存摺、金融卡交予
    對方，並告知「夏天」上開存摺、金融卡之密碼，而容任詐
    欺集團成員使用遂行詐欺取財犯行。嗣該詐欺集團成員取得
    上開帳戶資料後，即共同意圖為自己不法所有，基於詐欺之
    犯意聯絡，於110年1月26日21時許，以「Walton」之名義，
    透過LINE通訊軟體向紀繡玉佯稱：可以投資獲利云云，致紀
    繡玉陷於錯誤，於110年1月29日0時47分、49分、50分許分
    別匯款1萬元、2萬9985元、15元（合計4萬元）至被告郵局
    帳號00000000000000號帳戶內，經臺灣臺中地方檢察署檢察
    官以110年度偵字第22242號，認被告涉犯刑法第30條第1項
    、洗錢防制法第14條第1項之幫助洗錢及刑法第339條第1項
    之幫助詐欺取財等罪嫌聲請簡易判決處刑，經本院111年1月
    13日以111年度中金簡字第3號簡易判決判處罪刑，於111年3
    月1日確定（下稱前案），有本院前開判決書及臺灣高等法
    院被告前案紀錄表在卷可稽。而本案檢察官係起訴被告於11
    0年1月間，在臺中市不詳地點，將本案系爭帳戶交予他人使
    用，並藉此獲得報酬，嗣經他人輾轉將系爭帳戶交予詐騙集
    團成員使用，用以詐欺被害人丙○○及丁○○使用。則前案與本
    案均係被告將同一郵局帳戶交予他人，經不詳之人用以詐欺
    被害人使用；且被告於本院準備程序時亦供稱：我只有1個
    郵局帳戶，該帳戶我是交給何品賢，拿到約5、6千元之報酬
    ，報酬是後來才給我的，所以前案的時候沒有提到我有拿到
    報酬。前案我供稱交給「夏天」，是因為當時何品賢的微信
    暱稱就是「夏天」等語（見本院卷第59至60頁）。則被告就
    其以一提供系爭帳戶予他人使用之幫助行為，幫助不詳之人
    向本案及前案被害人等人實施詐欺取財犯行，所涉犯幫助詐
    欺取財、幫助洗錢（本案起訴法條漏論幫助詐欺部分），為
    想像競合犯，為裁判上一罪關係，屬同一案件，而前案既經
    判處罪刑確定，則本案自為前案確定判決效力所及，依前開
    說明，爰不經言詞辯論，諭知免訴之判決。
據上論斷，應依刑事訴訟法第303條第1款、第307條，判決如主
文。
本案經檢察官甲○○提起公訴，檢察官劉世豪到庭執行職務。
中　　華　　民　　國　　111 　年　　7 　　月　　5 　　日
                  刑事第九庭  審判長法  官  陳培維
                                    法  官  鄭永彬
                                    法  官  陳怡珊　
以上正本證明與原本無異。
如不服本判決應於收受判決後20日內向本院提出上訴書狀，並應
敘述具體理由；其未敘述上訴理由者，應於上訴期間屆滿後20日
內向本院補提理由書（均須按他造當事人之人數附繕本）「切勿
逕送上級法院」。
                                    書記官  吳韻聆
中　　華　　民　　國　　111 　年　　7 　　月　　5 　　日